{
  "lessons": [
    {
      "id": "c1-conjugation-templates",
      "level": "C1",
      "title": "C1 ‚Äî All Tense Templates (regular -ar/-er/-ir)",
      "slug": "c1-conjugation-templates",
      "tags": [
        "conjugation",
        "grammar",
        "c1"
      ],
      "markdown": "# üß† C1 ‚Äî All Tense Templates: regular -ar / -er / -ir\n\n**Goal:** Master all simple and compound tenses for regular verbs.**\n\n---\n\n## üìå Indicative Tenses\n\n### Simple Tenses\n\n#### Presente\n\n| Pronoun | -AR | -ER | -IR |\n| --- | --- | --- | --- |\n| yo | -o | -o | -o |\n| t√∫ | -as | -es | -es |\n| √©l/ella/usted | -a | -e | -e |\n| nosotros/nosotras | -amos | -emos | -imos |\n| vosotros/vosotras | -√°is | -√©is | -√≠s |\n| ellos/ellas/ustedes | -an | -en | -en |\n\n**Irregular highlights**\n\n| Pronoun | ser | estar | ir | tener | venir |\n| --- | --- | --- | --- | --- | --- |\n| yo | soy | estoy | voy | tengo | vengo |\n| t√∫ | eres | est√°s | vas | tienes | vienes |\n| √©l/ella/usted | es | est√° | va | tiene | viene |\n| nosotros/nosotras | somos | estamos | vamos | tenemos | venimos |\n| vosotros/vosotras | sois | est√°is | vais | ten√©is | ven√≠s |\n| ellos/ellas/ustedes | son | est√°n | van | tienen | vienen |\n\n#### Pret√©rito indefinido\n\n| Pronoun | -AR | -ER | -IR |\n| --- | --- | --- | --- |\n| yo | -√© | -√≠ | -√≠ |\n| t√∫ | -aste | -iste | -iste |\n| √©l/ella/usted | -√≥ | -i√≥ | -i√≥ |\n| nosotros/nosotras | -amos | -imos | -imos |\n| vosotros/vosotras | -asteis | -isteis | -isteis |\n| ellos/ellas/ustedes | -aron | -ieron | -ieron |\n\n**Irregular highlights**\n\n| Pronoun | ir/ser | tener | estar | hacer | poder | decir |\n| --- | --- | --- | --- | --- | --- | --- |\n| yo | fui | tuve | estuve | hice | pude | dije |\n| t√∫ | fuiste | tuviste | estuviste | hiciste | pudiste | dijiste |\n| √©l/ella/usted | fue | tuvo | estuvo | hizo | pudo | dijo |\n| nosotros/nosotras | fuimos | tuvimos | estuvimos | hicimos | pudimos | dijimos |\n| vosotros/vosotras | fuisteis | tuvisteis | estuvisteis | hicisteis | pudisteis | dijisteis |\n| ellos/ellas/ustedes | fueron | tuvieron | estuvieron | hicieron | pudieron | dijeron |\n\n#### Pret√©rito imperfecto\n\n| Pronoun | -AR | -ER | -IR |\n| --- | --- | --- | --- |\n| yo | -aba | -√≠a | -√≠a |\n| t√∫ | -abas | -√≠as | -√≠as |\n| √©l/ella/usted | -aba | -√≠a | -√≠a |\n| nosotros/nosotras | -√°bamos | -√≠amos | -√≠amos |\n| vosotros/vosotras | -abais | -√≠ais | -√≠ais |\n| ellos/ellas/ustedes | -aban | -√≠an | -√≠an |\n\n**Irregular highlights**\n\n| Pronoun | ir | ser | ver |\n| --- | --- | --- | --- |\n| yo | iba | era | ve√≠a |\n| t√∫ | ibas | eras | ve√≠as |\n| √©l/ella/usted | iba | era | ve√≠a |\n| nosotros/nosotras | √≠bamos | √©ramos | ve√≠amos |\n| vosotros/vosotras | ibais | erais | ve√≠ais |\n| ellos/ellas/ustedes | iban | eran | ve√≠an |\n\n#### Futuro simple\n\n| Pronoun | -AR | -ER | -IR |\n| --- | --- | --- | --- |\n| yo | -ar√© | -er√© | -ir√© |\n| t√∫ | -ar√°s | -er√°s | -ir√°s |\n| √©l/ella/usted | -ar√° | -er√° | -ir√° |\n| nosotros/nosotras | -aremos | -eremos | -iremos |\n| vosotros/vosotras | -ar√©is | -er√©is | -ir√©is |\n| ellos/ellas/ustedes | -ar√°n | -er√°n | -ir√°n |\n\n**Irregular highlights**\n\n| Pronoun | decir | hacer | poder | poner | salir | tener | venir | querer | saber |\n| --- | --- | --- | --- | --- | --- | --- | --- | --- | --- |\n| yo | dir√© | har√© | podr√© | pondr√© | saldr√© | tendr√© | vendr√© | querr√© | sabr√© |\n| t√∫ | dir√°s | har√°s | podr√°s | pondr√°s | saldr√°s | tendr√°s | vendr√°s | querr√°s | sabr√°s |\n| √©l/ella/usted | dir√° | har√° | podr√° | pondr√° | saldr√° | tendr√° | vendr√° | querr√° | sabr√° |\n| nosotros/nosotras | diremos | haremos | podremos | pondremos | saldremos | tendremos | vendremos | querremos | sabremos |\n| vosotros/vosotras | dir√©is | har√©is | podr√©is | pondr√©is | saldr√©is | tendr√©is | vendr√©is | querr√©is | sabr√©is |\n| ellos/ellas/ustedes | dir√°n | har√°n | podr√°n | pondr√°n | saldr√°n | tendr√°n | vendr√°n | querr√°n | sabr√°n |\n\n#### Condicional simple\n\n| Pronoun | -AR | -ER | -IR |\n| --- | --- | --- | --- |\n| yo | -ar√≠a | -er√≠a | -ir√≠a |\n| t√∫ | -ar√≠as | -er√≠as | -ir√≠as |\n| √©l/ella/usted | -ar√≠a | -er√≠a | -ir√≠a |\n| nosotros/nosotras | -ar√≠amos | -er√≠amos | -ir√≠amos |\n| vosotros/vosotras | -ar√≠ais | -er√≠ais | -ir√≠ais |\n| ellos/ellas/ustedes | -ar√≠an | -er√≠an | -ir√≠an |\n\n**Irregular highlights**\n\n| Pronoun | decir | hacer | poder | poner | salir | tener | venir | querer | saber |\n| --- | --- | --- | --- | --- | --- | --- | --- | --- | --- |\n| yo | dir√≠a | har√≠a | podr√≠a | pondr√≠a | saldr√≠a | tendr√≠a | vendr√≠a | querr√≠a | sabr√≠a |\n| t√∫ | dir√≠as | har√≠as | podr√≠as | pondr√≠as | saldr√≠as | tendr√≠as | vendr√≠as | querr√≠as | sabr√≠as |\n| √©l/ella/usted | dir√≠a | har√≠a | podr√≠a | pondr√≠a | saldr√≠a | tendr√≠a | vendr√≠a | querr√≠a | sabr√≠a |\n| nosotros/nosotras | dir√≠amos | har√≠amos | podr√≠amos | pondr√≠amos | saldr√≠amos | tendr√≠amos | vendr√≠amos | querr√≠amos | sabr√≠amos |\n| vosotros/vosotras | dir√≠ais | har√≠ais | podr√≠ais | pondr√≠ais | saldr√≠ais | tendr√≠ais | vendr√≠ais | querr√≠ais | sabr√≠ais |\n| ellos/ellas/ustedes | dir√≠an | har√≠an | podr√≠an | pondr√≠an | saldr√≠an | tendr√≠an | vendr√≠an | querr√≠an | sabr√≠an |\n\n### Compound Tenses\n\n#### Pret√©rito perfecto\n\n| Pronoun | -AR | -ER | -IR |\n| --- | --- | --- | --- |\n| yo | he -ado | he -ido | he -ido |\n| t√∫ | has -ado | has -ido | has -ido |\n| √©l/ella/usted | ha -ado | ha -ido | ha -ido |\n| nosotros/nosotras | hemos -ado | hemos -ido | hemos -ido |\n| vosotros/vosotras | hab√©is -ado | hab√©is -ido | hab√©is -ido |\n| ellos/ellas/ustedes | han -ado | han -ido | han -ido |\n\n#### Pret√©rito pluscuamperfecto\n\n| Pronoun | -AR | -ER | -IR |\n| --- | --- | --- | --- |\n| yo | hab√≠a -ado | hab√≠a -ido | hab√≠a -ido |\n| t√∫ | hab√≠as -ado | hab√≠as -ido | hab√≠as -ido |\n| √©l/ella/usted | hab√≠a -ado | hab√≠a -ido | hab√≠a -ido |\n| nosotros/nosotras | hab√≠amos -ado | hab√≠amos -ido | hab√≠amos -ido |\n| vosotros/vosotras | hab√≠ais -ado | hab√≠ais -ido | hab√≠ais -ido |\n| ellos/ellas/ustedes | hab√≠an -ado | hab√≠an -ido | hab√≠an -ido |\n\n#### Pret√©rito anterior (formal)\n\n| Pronoun | -AR | -ER | -IR |\n| --- | --- | --- | --- |\n| yo | hube -ado | hube -ido | hube -ido |\n| t√∫ | hubiste -ado | hubiste -ido | hubiste -ido |\n| √©l/ella/usted | hubo -ado | hubo -ido | hubo -ido |\n| nosotros/nosotras | hubimos -ado | hubimos -ido | hubimos -ido |\n| vosotros/vosotras | hubisteis -ado | hubisteis -ido | hubisteis -ido |\n| ellos/ellas/ustedes | hubieron -ado | hubieron -ido | hubieron -ido |\n\n#### Futuro perfecto\n\n| Pronoun | -AR | -ER | -IR |\n| --- | --- | --- | --- |\n| yo | habr√© -ado | habr√© -ido | habr√© -ido |\n| t√∫ | habr√°s -ado | habr√°s -ido | habr√°s -ido |\n| √©l/ella/usted | habr√° -ado | habr√° -ido | habr√° -ido |\n| nosotros/nosotras | habremos -ado | habremos -ido | habremos -ido |\n| vosotros/vosotras | habr√©is -ado | habr√©is -ido | habr√©is -ido |\n| ellos/ellas/ustedes | habr√°n -ado | habr√°n -ido | habr√°n -ido |\n\n#### Condicional perfecto\n\n| Pronoun | -AR | -ER | -IR |\n| --- | --- | --- | --- |\n| yo | habr√≠a -ado | habr√≠a -ido | habr√≠a -ido |\n| t√∫ | habr√≠as -ado | habr√≠as -ido | habr√≠as -ido |\n| √©l/ella/usted | habr√≠a -ado | habr√≠a -ido | habr√≠a -ido |\n| nosotros/nosotras | habr√≠amos -ado | habr√≠amos -ido | habr√≠amos -ido |\n| vosotros/vosotras | habr√≠ais -ado | habr√≠ais -ido | habr√≠ais -ido |\n| ellos/ellas/ustedes | habr√≠an -ado | habr√≠an -ido | habr√≠an -ido |\n\n**Irregular past participles**\n\n| Verb | Participio |\n| --- | --- |\n| abrir | abierto |\n| cubrir | cubierto |\n| decir | dicho |\n| escribir | escrito |\n| hacer | hecho |\n| morir | muerto |\n| poner | puesto |\n| resolver | resuelto |\n| romper | roto |\n| ver | visto |\n| volver | vuelto |\n\n## üìå Subjunctive Tenses\n\n### Simple Tenses\n\n#### Presente de subjuntivo\n\n| Pronoun | -AR | -ER/-IR |\n| --- | --- | --- |\n| yo | -e | -a |\n| t√∫ | -es | -as |\n| √©l/ella/usted | -e | -a |\n| nosotros/nosotras | -emos | -amos |\n| vosotros/vosotras | -√©is | -√°is |\n| ellos/ellas/ustedes | -en | -an |\n\n**Irregular highlights**\n\n| Pronoun | ser | estar | ir | saber | haber | dar |\n| --- | --- | --- | --- | --- | --- |\n| yo | sea | est√© | vaya | sepa | haya | d√© |\n| t√∫ | seas | est√©s | vayas | sepas | hayas | des |\n| √©l/ella/usted | sea | est√© | vaya | sepa | haya | d√© |\n| nosotros/nosotras | seamos | estemos | vayamos | sepamos | hayamos | demos |\n| vosotros/vosotras | se√°is | est√©is | vay√°is | sep√°is | hay√°is | deis |\n| ellos/ellas/ustedes | sean | est√©n | vayan | sepan | hayan | den |\n\n#### Pret√©rito imperfecto de subjuntivo\n\n| Pronoun | -AR | -ER/-IR |\n| --- | --- | --- |\n| yo | -ara | -iera |\n| t√∫ | -aras | -ieras |\n| √©l/ella/usted | -ara | -iera |\n| nosotros/nosotras | -√°ramos | -i√©ramos |\n| vosotros/vosotras | -arais | -ierais |\n| ellos/ellas/ustedes | -aran | -ieran |\n\n**Irregular highlights**\n\n| Pronoun | ir/ser | estar | tener | poder | hacer | decir |\n| --- | --- | --- | --- | --- | --- | --- |\n| yo | fuera | estuviera | tuviera | pudiera | hiciera | dijera |\n| t√∫ | fueras | estuvieras | tuvieras | pudieras | hicieras | dijeras |\n| √©l/ella/usted | fuera | estuviera | tuviera | pudiera | hiciera | dijera |\n| nosotros/nosotras | fu√©ramos | estuvi√©ramos | tuvi√©ramos | pudi√©ramos | hici√©ramos | dij√©ramos |\n| vosotros/vosotras | fuerais | estuvierais | tuvierais | pudierais | hicierais | dijerais |\n| ellos/ellas/ustedes | fueran | estuvieran | tuvieran | pudieran | hicieran | dijeran |\n\n#### Futuro de subjuntivo (literary)\n\n| Pronoun | -AR | -ER/-IR |\n| --- | --- | --- |\n| yo | -are | -iere |\n| t√∫ | -ares | -ieres |\n| √©l/ella/usted | -are | -iere |\n| nosotros/nosotras | -√°remos | -i√©remos |\n| vosotros/vosotras | -areis | -iereis |\n| ellos/ellas/ustedes | -aren | -ieren |\n\n**Irregular highlights**\n\n| Pronoun | ir/ser | estar | tener | poder | hacer | decir |\n| --- | --- | --- | --- | --- | --- | --- |\n| yo | fuere | estuviere | tuviere | pudiere | hiciere | dijere |\n| t√∫ | fueres | estuvieres | tuvieres | pudieres | hicieres | dijeres |\n| √©l/ella/usted | fuere | estuviere | tuviere | pudiere | hiciere | dijere |\n| nosotros/nosotras | fu√©remos | estuvi√©remos | tuvi√©remos | pudi√©remos | hici√©remos | dij√©remos |\n| vosotros/vosotras | fuereis | estuviereis | tuviereis | pudiereis | hiciereis | dijereis |\n| ellos/ellas/ustedes | fueren | estuvieren | tuvieren | pudieren | hicieren | dijeren |\n\n### Compound Tenses\n\n#### Pret√©rito perfecto de subjuntivo\n\n| Pronoun | -AR | -ER/-IR |\n| --- | --- | --- |\n| yo | haya -ado | haya -ido |\n| t√∫ | hayas -ado | hayas -ido |\n| √©l/ella/usted | haya -ado | haya -ido |\n| nosotros/nosotras | hayamos -ado | hayamos -ido |\n| vosotros/vosotras | hay√°is -ado | hay√°is -ido |\n| ellos/ellas/ustedes | hayan -ado | hayan -ido |\n\n#### Pret√©rito pluscuamperfecto de subjuntivo\n\n| Pronoun | -AR | -ER/-IR |\n| --- | --- | --- |\n| yo | hubiera -ado | hubiera -ido |\n| t√∫ | hubieras -ado | hubieras -ido |\n| √©l/ella/usted | hubiera -ado | hubiera -ido |\n| nosotros/nosotras | hubi√©ramos -ado | hubi√©ramos -ido |\n| vosotros/vosotras | hubierais -ado | hubierais -ido |\n| ellos/ellas/ustedes | hubieran -ado | hubieran -ido |\n\n#### Futuro perfecto de subjuntivo\n\n| Pronoun | -AR | -ER/-IR |\n| --- | --- | --- |\n| yo | hubiere -ado | hubiere -ido |\n| t√∫ | hubieres -ado | hubieres -ido |\n| √©l/ella/usted | hubiere -ado | hubiere -ido |\n| nosotros/nosotras | hubi√©remos -ado | hubi√©remos -ido |\n| vosotros/vosotras | hubiereis -ado | hubiereis -ido |\n| ellos/ellas/ustedes | hubieren -ado | hubieren -ido |\n\n**Irregular past participles**\n\nUse the same irregular participles listed in the indicative section.\n\n## ‚ö° Imperatives\n\n#### Formas afirmativas\n\n| Pronoun | -AR | -ER | -IR |\n| --- | --- | --- | --- |\n| t√∫ | -a | -e | -e |\n| usted | -e | -a | -a |\n| nosotros/nosotras | -emos | -amos | -amos |\n| vosotros/vosotras | -ad | -ed | -id |\n| ustedes | -en | -an | -an |\n\n**Irregular highlights (affirmative)**\n\n| Pronoun | decir | hacer | ir | poner | salir | ser | tener | venir |\n| --- | --- | --- | --- | --- | --- | --- | --- | --- |\n| t√∫ | di | haz | ve | pon | sal | s√© | ten | ven |\n| usted | diga | haga | vaya | ponga | salga | sea | tenga | venga |\n| nosotros/nosotras | digamos | hagamos | vayamos | pongamos | salgamos | seamos | tengamos | vengamos |\n| vosotros/vosotras | decid | haced | id | poned | salid | sed | tened | venid |\n| ustedes | digan | hagan | vayan | pongan | salgan | sean | tengan | vengan |\n\n#### Formas negativas\n\nNegative commands use the present subjunctive forms. Example: **no hables**, **no com√°is**, **no vivan**.\n\n## üìù Summary\n\nKnow the endings, add them to the verb stem, and memorize the key irregular patterns above so every tense is covered when you need it.\n",
      "references": []
    }
  ],
  "exercises": [
    {
      "id": "c1-conjugation-templates-ex1",
      "lessonId": "c1-conjugation-templates",
      "type": "conjugate",
      "promptMd": "Conjugate **hablar** in the **presente**",
      "answer": [
        "hablo",
        "hablas",
        "habla",
        "hablamos",
        "habl√°is",
        "hablan"
      ],
      "feedback": {
        "correct": "Correct ‚Äî regular -ar.",
        "wrong": "Use -o, -as, -a, -amos, -√°is, -an"
      },
      "meta": {
        "difficulty": "B1",
        "skills": [
          "write"
        ],
        "topic": "Presente"
      }
    },
    {
      "id": "c1-conjugation-templates-ex2",
      "lessonId": "c1-conjugation-templates",
      "type": "conjugate",
      "promptMd": "Conjugate **comer** in the **presente**",
      "answer": [
        "como",
        "comes",
        "come",
        "comemos",
        "com√©is",
        "comen"
      ],
      "feedback": {
        "correct": "Correct ‚Äî regular -er.",
        "wrong": "Use -o, -es, -e, -emos, -√©is, -en"
      },
      "meta": {
        "difficulty": "B1",
        "skills": [
          "write"
        ],
        "topic": "Presente"
      }
    },
    {
      "id": "c1-conjugation-templates-ex3",
      "lessonId": "c1-conjugation-templates",
      "type": "conjugate",
      "promptMd": "Conjugate **vivir** in the **presente**",
      "answer": [
        "vivo",
        "vives",
        "vive",
        "vivimos",
        "viv√≠s",
        "viven"
      ],
      "feedback": {
        "correct": "Correct ‚Äî regular -ir.",
        "wrong": "Use -o, -es, -e, -imos, -√≠s, -en"
      },
      "meta": {
        "difficulty": "B1",
        "skills": [
          "write"
        ],
        "topic": "Presente"
      }
    },
    {
      "id": "c1-conjugation-templates-ex4",
      "lessonId": "c1-conjugation-templates",
      "type": "conjugate",
      "promptMd": "Conjugate **hablar** in the **pret√©rito indefinido**",
      "answer": [
        "habl√©",
        "hablaste",
        "habl√≥",
        "hablamos",
        "hablasteis",
        "hablaron"
      ],
      "feedback": {
        "correct": "Correct ‚Äî -√©, -aste, -√≥‚Ä¶",
        "wrong": "Use -√©, -aste, -√≥‚Ä¶"
      },
      "meta": {
        "difficulty": "B1",
        "skills": [
          "write"
        ],
        "topic": "Indefinido"
      }
    },
    {
      "id": "c1-conjugation-templates-ex5",
      "lessonId": "c1-conjugation-templates",
      "type": "conjugate",
      "promptMd": "Conjugate **comer** in the **pret√©rito indefinido**",
      "answer": [
        "com√≠",
        "comiste",
        "comi√≥",
        "comimos",
        "comisteis",
        "comieron"
      ],
      "feedback": {
        "correct": "Correct ‚Äî -√≠, -iste, -i√≥‚Ä¶",
        "wrong": "Use -√≠, -iste, -i√≥‚Ä¶"
      },
      "meta": {
        "difficulty": "B1",
        "skills": [
          "write"
        ],
        "topic": "Indefinido"
      }
    },
    {
      "id": "c1-conjugation-templates-ex6",
      "lessonId": "c1-conjugation-templates",
      "type": "conjugate",
      "promptMd": "Conjugate **vivir** in the **pret√©rito imperfecto**",
      "answer": [
        "viv√≠a",
        "viv√≠as",
        "viv√≠a",
        "viv√≠amos",
        "viv√≠ais",
        "viv√≠an"
      ],
      "feedback": {
        "correct": "Correct ‚Äî -√≠a endings.",
        "wrong": "Use -√≠a."
      },
      "meta": {
        "difficulty": "B1",
        "skills": [
          "write"
        ],
        "topic": "Imperfecto"
      }
    },
    {
      "id": "c1-conjugation-templates-ex7",
      "lessonId": "c1-conjugation-templates",
      "type": "conjugate",
      "promptMd": "Conjugate **hablar** in the **futuro**",
      "answer": [
        "hablar√©",
        "hablar√°s",
        "hablar√°",
        "hablaremos",
        "hablar√©is",
        "hablar√°n"
      ],
      "feedback": {
        "correct": "Correct ‚Äî -√©, -√°s‚Ä¶",
        "wrong": "Add endings to infinitive."
      },
      "meta": {
        "difficulty": "B1",
        "skills": [
          "write"
        ],
        "topic": "Futuro"
      }
    },
    {
      "id": "c1-conjugation-templates-ex8",
      "lessonId": "c1-conjugation-templates",
      "type": "conjugate",
      "promptMd": "Conjugate **comer** in the **condicional**",
      "answer": [
        "comer√≠a",
        "comer√≠as",
        "comer√≠a",
        "comer√≠amos",
        "comer√≠ais",
        "comer√≠an"
      ],
      "feedback": {
        "correct": "Correct ‚Äî -√≠a endings.",
        "wrong": "Add -√≠a to infinitive."
      },
      "meta": {
        "difficulty": "B1",
        "skills": [
          "write"
        ],
        "topic": "Condicional"
      }
    },
    {
      "id": "c1-conjugation-templates-ex9",
      "lessonId": "c1-conjugation-templates",
      "type": "conjugate",
      "promptMd": "Conjugate **vivir** in the **presente de subjuntivo**",
      "answer": [
        "viva",
        "vivas",
        "viva",
        "vivamos",
        "viv√°is",
        "vivan"
      ],
      "feedback": {
        "correct": "Correct ‚Äî swap endings.",
        "wrong": "Use -a, -as‚Ä¶ for -ir subjunctive."
      },
      "meta": {
        "difficulty": "C1",
        "skills": [
          "write"
        ],
        "topic": "Subjuntivo"
      }
    },
    {
      "id": "c1-conjugation-templates-ex10",
      "lessonId": "c1-conjugation-templates",
      "type": "conjugate",
      "promptMd": "Conjugate **hablar** in the **imperfecto de subjuntivo**",
      "answer": [
        "hablara",
        "hablaras",
        "hablara",
        "habl√°ramos",
        "hablarais",
        "hablaran"
      ],
      "feedback": {
        "correct": "Correct ‚Äî -ara endings.",
        "wrong": "Use -ara."
      },
      "meta": {
        "difficulty": "C1",
        "skills": [
          "write"
        ],
        "topic": "Subjuntivo"
      }
    },
    {
      "id": "c1-conjugation-templates-ex11",
      "lessonId": "c1-conjugation-templates",
      "type": "conjugate",
      "promptMd": "Conjugate **comer** in the **imperfecto de subjuntivo**",
      "answer": [
        "comiera",
        "comieras",
        "comiera",
        "comi√©ramos",
        "comierais",
        "comieran"
      ],
      "feedback": {
        "correct": "Correct ‚Äî -iera endings.",
        "wrong": "Use -iera."
      },
      "meta": {
        "difficulty": "C1",
        "skills": [
          "write"
        ],
        "topic": "Subjuntivo"
      }
    },
    {
      "id": "c1-conjugation-templates-ex12",
      "lessonId": "c1-conjugation-templates",
      "type": "conjugate",
      "promptMd": "Conjugate **vivir** in the **imperative**",
      "answer": [
        "vive",
        "vivid",
        "viva",
        "vivan"
      ],
      "feedback": {
        "correct": "Correct ‚Äî vive, vivid, viva, vivan.",
        "wrong": "Use vive‚Ä¶"
      },
      "meta": {
        "difficulty": "B1",
        "skills": [
          "write"
        ],
        "topic": "Imperativo"
      }
    },
    {
      "id": "c1-conjugation-templates-ex13",
      "lessonId": "c1-conjugation-templates",
      "type": "cloze",
      "promptMd": "Yo ___ (hablar, futuro)",
      "answer": "hablar√©",
      "accepted": [
        "re:^hablar√©$"
      ],
      "feedback": {
        "correct": "Correct ‚Äî futuro.",
        "wrong": "Add -√©."
      },
      "meta": {
        "difficulty": "A2",
        "skills": [
          "write"
        ],
        "topic": "Futuro"
      }
    },
    {
      "id": "c1-conjugation-templates-ex14",
      "lessonId": "c1-conjugation-templates",
      "type": "cloze",
      "promptMd": "Nosotros ___ (comer, condicional)",
      "answer": "comer√≠amos",
      "accepted": [
        "re:^comer√≠amos$"
      ],
      "feedback": {
        "correct": "Correct ‚Äî condicional.",
        "wrong": "Use -√≠amos."
      },
      "meta": {
        "difficulty": "B1",
        "skills": [
          "write"
        ],
        "topic": "Condicional"
      }
    },
    {
      "id": "c1-conjugation-templates-ex15",
      "lessonId": "c1-conjugation-templates",
      "type": "cloze",
      "promptMd": "Ellos ___ (vivir, subjuntivo presente)",
      "answer": "vivan",
      "accepted": [
        "re:^vivan$"
      ],
      "feedback": {
        "correct": "Correct ‚Äî subjunctive.",
        "wrong": "Use -an."
      },
      "meta": {
        "difficulty": "C1",
        "skills": [
          "write"
        ],
        "topic": "Subjuntivo"
      }
    },
    {
      "id": "c1-conjugation-templates-ex16",
      "lessonId": "c1-conjugation-templates",
      "type": "translate",
      "promptMd": "Translate: *hablaba*",
      "answer": "I was speaking / used to speak",
      "accepted": [
        "re:was speaking",
        "re:used to speak"
      ],
      "feedback": {
        "correct": "Correct ‚Äî imperfecto.",
        "wrong": "Use was speaking."
      },
      "meta": {
        "difficulty": "B1",
        "skills": [
          "read",
          "write"
        ],
        "topic": "Imperfecto"
      }
    },
    {
      "id": "c1-conjugation-templates-ex17",
      "lessonId": "c1-conjugation-templates",
      "type": "translate",
      "promptMd": "Translate: *he comido*",
      "answer": "I have eaten",
      "accepted": [
        "re:have eaten"
      ],
      "feedback": {
        "correct": "Correct ‚Äî pret√©rito perfecto.",
        "wrong": "Use have eaten."
      },
      "meta": {
        "difficulty": "B1",
        "skills": [
          "read",
          "write"
        ],
        "topic": "Perfecto"
      }
    },
    {
      "id": "c1-conjugation-templates-ex18",
      "lessonId": "c1-conjugation-templates",
      "type": "translate",
      "promptMd": "Translate: *hablar√©*",
      "answer": "I will speak",
      "accepted": [
        "re:will speak"
      ],
      "feedback": {
        "correct": "Correct ‚Äî futuro.",
        "wrong": "Use will."
      },
      "meta": {
        "difficulty": "A2",
        "skills": [
          "read",
          "write"
        ],
        "topic": "Futuro"
      }
    },
    {
      "id": "c1-conjugation-templates-ex19",
      "lessonId": "c1-conjugation-templates",
      "type": "translate",
      "promptMd": "Translate: *comer√≠a*",
      "answer": "I would eat",
      "accepted": [
        "re:would eat"
      ],
      "feedback": {
        "correct": "Correct ‚Äî condicional.",
        "wrong": "Use would."
      },
      "meta": {
        "difficulty": "B1",
        "skills": [
          "read",
          "write"
        ],
        "topic": "Condicional"
      }
    },
    {
      "id": "c1-conjugation-templates-ex20",
      "lessonId": "c1-conjugation-templates",
      "type": "short",
      "promptMd": "What is the past participle of -ar verbs?",
      "answer": "-ado",
      "accepted": [
        "re:-ado"
      ],
      "feedback": {
        "correct": "Correct ‚Äî -ado.",
        "wrong": "Use -ado."
      },
      "meta": {
        "difficulty": "A2",
        "skills": [
          "read"
        ],
        "topic": "Perfecto"
      }
    }
  ],
  "flashcards": [
    {
      "id": "c1-conjugation-templates-fc1",
      "front": "presente -ar",
      "back": "-o, -as, -a, -amos, -√°is, -an",
      "tag": "presente",
      "deck": "grammar"
    },
    {
      "id": "c1-conjugation-templates-fc2",
      "front": "presente -er",
      "back": "-o, -es, -e, -emos, -√©is, -en",
      "tag": "presente",
      "deck": "grammar"
    },
    {
      "id": "c1-conjugation-templates-fc3",
      "front": "presente -ir",
      "back": "-o, -es, -e, -imos, -√≠s, -en",
      "tag": "presente",
      "deck": "grammar"
    },
    {
      "id": "c1-conjugation-templates-fc4",
      "front": "indefinido -ar",
      "back": "-√©, -aste, -√≥, -amos, -asteis, -aron",
      "tag": "indefinido",
      "deck": "grammar"
    },
    {
      "id": "c1-conjugation-templates-fc5",
      "front": "indefinido -er/-ir",
      "back": "-√≠, -iste, -i√≥, -imos, -isteis, -ieron",
      "tag": "indefinido",
      "deck": "grammar"
    },
    {
      "id": "c1-conjugation-templates-fc6",
      "front": "imperfecto -ar",
      "back": "-aba, -abas, -aba, -√°bamos, -abais, -aban",
      "tag": "imperfecto",
      "deck": "grammar"
    },
    {
      "id": "c1-conjugation-templates-fc7",
      "front": "imperfecto -er/-ir",
      "back": "-√≠a, -√≠as, -√≠a, -√≠amos, -√≠ais, -√≠an",
      "tag": "imperfecto",
      "deck": "grammar"
    },
    {
      "id": "c1-conjugation-templates-fc8",
      "front": "futuro (todas)",
      "back": "infinitivo + √©, √°s, √°, emos, √©is, √°n",
      "tag": "futuro",
      "deck": "grammar"
    },
    {
      "id": "c1-conjugation-templates-fc9",
      "front": "condicional (todas)",
      "back": "infinitivo + √≠a, √≠as, √≠a, √≠amos, √≠ais, √≠an",
      "tag": "condicional",
      "deck": "grammar"
    },
    {
      "id": "c1-conjugation-templates-fc10",
      "front": "subj. presente -ar",
      "back": "-e, -es, -e, -emos, -√©is, -en",
      "tag": "subjuntivo",
      "deck": "grammar"
    },
    {
      "id": "c1-conjugation-templates-fc11",
      "front": "subj. presente -er/-ir",
      "back": "-a, -as, -a, -amos, -√°is, -an",
      "tag": "subjuntivo",
      "deck": "grammar"
    },
    {
      "id": "c1-conjugation-templates-fc12",
      "front": "subj. imperfecto -ar",
      "back": "-ara, -aras, -ara, **√°ramos**, -arais, -aran",
      "tag": "subjuntivo",
      "deck": "grammar"
    },
    {
      "id": "c1-conjugation-templates-fc13",
      "front": "subj. imperfecto -er/-ir",
      "back": "-iera, -ieras, -iera, **i√©ramos**, -ierais, -ieran",
      "tag": "subjuntivo",
      "deck": "grammar"
    },
    {
      "id": "c1-conjugation-templates-fc14",
      "front": "imperativo t√∫/vosotros",
      "back": "-a / -e ¬∑ -ad / -ed / -id",
      "tag": "imperativo",
      "deck": "grammar"
    },
    {
      "id": "c1-conjugation-templates-fc15",
      "front": "imperativo ud./uds.",
      "back": "-e/-en (ar) ¬∑ -a/-an (er/ir)",
      "tag": "imperativo",
      "deck": "grammar"
    },
    {
      "id": "c1-conjugation-templates-fc16",
      "front": "participios",
      "back": "-ado (ar); -ido (er/ir)",
      "tag": "perfecto",
      "deck": "grammar"
    },
    {
      "id": "c1-conjugation-templates-fc17",
      "front": "tiempos compuestos",
      "back": "haber (he/has/ha‚Ä¶ hab√≠a‚Ä¶ habr√©‚Ä¶ habr√≠a‚Ä¶ haya‚Ä¶ hubiera) + participio",
      "tag": "perfecto",
      "deck": "grammar"
    },
    {
      "id": "c1-conjugation-templates-fc18",
      "front": "regla: futuro/condicional",
      "back": "a√±aden terminaciones **al infinitivo**",
      "tag": "tips",
      "deck": "grammar"
    },
    {
      "id": "c1-conjugation-templates-fc19",
      "front": "consejo de cuadr√≠cula",
      "back": "yo, t√∫, √©l/ella, nosotros, vosotros, ellos ‚Äî revisa todos",
      "tag": "tips",
      "deck": "grammar"
    },
    {
      "id": "c1-conjugation-templates-fc20",
      "front": "pluscuamperfecto",
      "back": "hab√≠a, hab√≠as, hab√≠a, hab√≠amos, hab√≠ais, hab√≠an + participio",
      "tag": "perfecto",
      "deck": "grammar"
    }
  ]
}